臺灣高雄地方法院刑事判決　　　　　　　96年度訴字第657號
公　訴　人　臺灣高雄地方法院檢察署檢察官
被　　　告　周振輝
　　　　　　莊亞弘
上二人共同
指定辯護人　邱芬凌律師 
被　　　告　黃文行　男　36歲（民國○○年○○月○○日生）
　　　　　　　　　　身分證統一編號：Ｚ000000000號　
　　　　　　　　　　住高雄縣鳳山市○○街40號7樓
　　　　　　陳文欽　男　35歲（民國○○年○月○○日生）
　　　　　　　　　　身分證統一編號：Ｚ000000000號　
　　　　　　　　　　住高雄縣鳳山市○○○街143號8樓
　　　　　　　　　　住高雄市○○區○○路206號6樓
　　　　　　吳忠禮　男　47歲（民國○○年○月○○日生）
　　　　　　　　　　身分證統一編號：Ｚ000000000號　
　　　　　　　　　　住高雄市○○區○○里○○○路29巷7　
　　　　　　　　　　之4號3樓
　　　　　　林群傑　男　32歲（民國○○年○月○○日生）
　　　　　　　　　　身分證統一編號：Ｚ000000000號　
　　　　　　　　　　住高雄市○○區○○街94號
　　　　　　　　　　住高雄市左營區○○○路204號21樓之4
　　　　　　許志乾　男　29歲（民國○○年○月○日生）
　　　　　　　　　　身分證統一編號：Ｚ000000000號　
　　　　　　　　　　住高雄市○○區○○路939之1號19樓
上三人共同
指定辯護人　邱芬凌律師
被　　　告　許國樑　男　51歲（民國○○年○ 月○ 日生）
　　　　　　　　　　身分證統一編號：Ｚ000000000號　
　　　　　　　　　　住高雄市新興區○○○路49號10樓之2
　　　　　　　　　　居高雄市○○區○○路52之2號3樓
指定辯護人　本院公設辯護人陳信凱
上列被告因違反臺灣地區與大陸地區人民關係條例等案件，經檢
察官提起公訴（95年度偵字第33274 號）及追加起訴（96年度偵
字第8001號），本院判決如下：
    主  文
周振輝共同連續意圖營利違反不得使大陸地區人民非法進入臺灣
地區之規定，累犯，處有期徒刑年陸月。扣案如附表二編號3
至編號7 所示之物均沒收之。
莊亞弘共同連續意圖營利違反不得使大陸地區人民非法進入臺灣
地區之規定，處有期徒刑年肆月。扣案如附表二編號3 至編號
7 所示之物均沒收之。
陳文欽共同意圖使女子與他人為性交之行為，而媒介以營利，處
有期徒刑陸月，如易科罰金，以新臺幣壹仟元折算壹日。扣案如
附表二編號3 、4 所示之物均沒收之。
黃文行意圖使女子與他人為性交之行為，而媒介以營利，處有期
徒刑陸月，如易科罰金，以新臺幣壹仟元折算壹日。扣案如附表
二編號1 、2 所示之物均沒收之。
吳忠禮共同意圖營利違反不得使大陸地區人民非法進入臺灣地區
之規定，處有期徒刑壹年拾月，緩刑肆年。扣案如附表二編號6
所示之物沒收之。
林群傑共同意圖營利違反不得使大陸地區人民非法進入臺灣地區
之規定，處有期徒刑壹年拾月，扣案如附表二編號5 所示之物沒
收之。
許志乾共同意圖營利違反不得使大陸地區人民非法進入臺灣地區
之規定，累犯，處有期徒刑貳年，扣案如附表二編號7 所示之物
沒收之。
許國樑無罪。
    事  實
一、周振輝前因違反麻醉藥品、侵占等案件，分別經臺灣臺北地
    方法院以81年訴字1150號判處有期徒刑10月，經臺灣高等法
    院以81年上字第4734號判處有期徒刑6 月、5 年2 月，經臺
    灣臺北地方法院以84年度易緝字第531 號判處有期徒刑10月
    、以84年易字6770號判處有期徒刑2 年確定，於民國87年6
    月19日縮短刑期假釋出監並付保護管束，於90年5 月13日期
    滿未經撤銷而執行完畢。許志乾前因違反兒童及少年性交易
    防制條例案件，經臺灣高等法院臺南高等分院以87年少連上
    訴字第1741號判處有期徒刑5 年確定，於91年2 月8 日假釋
    出監並付保護管束，於93年4 月29日保護管束期滿未經撤銷
    而執行完畢。
二、周振輝、莊亞弘與真實姓名年籍不詳綽號「小蔡」之成年男
    子均係參與真實姓名年籍均不詳綽號「宏哥」之成年男子所
    經營之高雄地區色情業者「大樂」應召站，並均自93年某日
    起與「宏哥」、「小蔡」、應召站姓名年籍不詳之成年成員
    等人共同基於意圖營利使大陸地區女子非法入境臺灣、使公
    務員登載不實文書概括犯意聯絡及共同基於意圖使該等女子
    與不特定男子為性交行為而媒介以營利之犯意聯絡：
（一）由周振輝、莊亞弘、「小蔡」在臺尋找願意至大陸地區假
      結婚之臺灣地區成年男子吳忠禮、林群傑、許志乾，約定
      由莊亞弘出資招待至大陸地區往返機票、食宿費用而前往
      與大陸地區女子假結婚，並聽從指示為大陸女子辦理入臺
      手續、戶籍登記等事項，即可以領取每月新臺幣（下同）
      2 至3 萬元不等之人頭丈夫費用，吳忠禮、林群傑、許志
      乾因認有利可圖，明知其等與附表一所示之大陸地區女子
      陳貴灼、林珠馮、林麗兵（偽造文書部分均另為職權不起
      訴處分）均無結婚之真意，亦明知各該女子欲以辦理假結
      婚之方式，非法進入臺灣地區工作賺取金錢，仍分別與周
      振輝、莊亞弘、「小蔡」共同基於意圖營利使陳貴灼、林
      珠馮、林麗兵非法入境之犯意聯絡，另吳忠禮與陳貴灼、
      林群傑與林珠馮、許志乾與林麗兵分別與周振輝、莊亞弘
      、「小蔡」共同基於使公務員登載不實文書之犯意聯絡，
      由莊亞弘多次前往大陸確認後，林群傑聽從周振輝及莊亞
      弘之指導，另吳忠禮、許志乾則在周振輝指導下，分別於
      附表一所示之時間前往與如附表一所示之女子在當地辦妥
      假結婚公證後先行返臺，並由莊亞弘指導林群傑、周振輝
      指導吳忠禮、許志乾以利渠等應付內政部入出境管理局（
      現改為內政部入出國及移民署，下稱境管局）面談官之口
      試問題，再向境管局以假結婚配偶團聚名義申請入境臺灣
      ，於附表一所示之時間順利使大陸地區女子非法入境，並
      由吳忠禮、林群傑、許志乾分別於附表一所示之時間至各
      該戶政機關申請辦理結婚之戶籍登記，使不知情之公務員
      將此不實之結婚事項登記於所掌管之戶籍登記資料且註記
      於申請人之戶口名簿及國民身分證上，均足生損害於戶政
      機關對於戶籍管理之正確性。
（二）陳貴灼、林珠馮、林麗兵抵達臺灣時，吳忠禮、林群傑、
      許志乾分別依周振輝、莊亞弘之指示前往機場接機後，即
      隨由周振輝接應照顧，由「宏哥」交付周振輝每月每名女
      子5,000 元之生活費用，負責安排來台從事性交易女子之
      生活，並由「大樂」應召站不詳姓名之成員以電話聯絡指
      示媒介，由附表一所示之陳文欽等司機（俗稱：車伕），
      在附表一所示之大陸女子賣淫期間，自每日下午4 時至翌
      日上午4 時止反覆接送以假結婚名義入境來臺之陳貴灼、
      林珠馮、林麗兵至高雄地區各飯店、賓館內而與不特定男
      客從事性交易，每1 工作日之平均性交易數次約10次，每
      次性交易代價為2,500 元，其中由飯店服務生取得800 元
      ，「大樂」應召站分得510 元、周振輝分得100 元、莊亞
      弘分得200 元，大陸女子陳貴灼、林珠馮、林麗兵則可取
      得890 元，惟每小時200 元之車伕接送費用及每月2 至3
      萬元之人頭費用，則由陳貴灼、林珠馮、林麗兵自行負擔
      ，並於每1 工作日後將應召站及車伕分得部分交付車伕，
      車伕再將應召站分得部分轉交予「大樂」應召站之不詳成
      員，其餘所得及周振輝、莊亞弘、人頭丈夫分得之費用，
      則由陳貴灼、林珠馮、林麗兵交由周振輝轉交予莊亞弘、
      吳忠禮、林群傑、許志乾及幫忙大陸女子匯款回大陸。陳
      文欽則自95年11月底起至同年12月20日止經由周振輝之介
      紹而參與「大樂」應召站之車伕工作，而與周振輝、「宏
      哥」及不詳姓名之應召站成員，共同基於意圖使林珠馮與
      不特定男子為性交行為而媒介以營利之犯意聯絡，以上開
      方式擔任車伕，接送林珠馮至高雄各地區飯店、賓館與男
      客從事性交易服務並轉交應召站所得，而取得上開每小時
      200 元之車伕費用。
三、黃文行明知大陸地區女子陳嬌蕊係為「大樂」應召站之媒介
    與男客性交之女子，經由友人之介紹，擔任負責接送陳嬌蕊
    之車伕，並自95年12月13日起與「宏哥」及不詳姓名之成員
    ，共同基於意圖使陳嬌蕊與不特定男子為性交行為而媒介以
    營利之犯意，由應召站成員以電話指示，黃文行即依指示自
    每日下午4 時至翌日上午4 時搭載陳嬌蕊至高雄地區各飯店
    、賓館內與男客從事性交行為。陳嬌蕊每1 工作日性交易之
    次數約10次，每次性交易之代價為2,500 元，其中飯店服務
    生取得800 元，應召站分得510 元，再由陳嬌蕊將當日應召
    站及黃文行每小時200 元之車伕費用交予黃文行，黃文行並
    負責轉交予「大樂」應召站之不詳成員。
四、嗣經警於95年12月20日下午4 時30分，在高雄市前金區市○
    ○路242 號「愛丁堡飯店」2706室查獲大陸地區女子陳嬌蕊
    與男客葉正源從事性交易；在「愛丁堡飯店」2707室查獲林
    珠馮與男客葉育志從事性交易；在高雄市○○區○○路、市
    ○路口查獲負責接送林珠馮之車伕陳文欽；在高雄市○○區
    ○○路、河東路口查獲負責接送陳嬌蕊之車伕黃文行。再循
    線追查，於95年12月27日晚上查獲莊亞弘；於96年1 月4 日
    晚上查獲周振輝，並分別扣得如附表二所示之物。
五、案經高雄市政府警察局移送臺灣高雄地方法院檢察署檢察官
    偵查起訴、移送併辦及追加起訴。
    理  由
壹、證據能力部分：
一、按被告以外之人於偵查中向檢察官所為之陳述，除顯有不可
    信之情況者外，得為證據。刑事訴訟法第159 條之1 第2 項
    定有明文。被告以外之人於偵查中向檢察官所為陳述，雖為
    審判外之陳述，然依刑事訴訟法之規定，檢察官係代表國家
    偵查犯罪、實施公訴，依法有訊問被告、證人、鑑定人權利
    之人；且於實務運作時，檢察官偵查中向被告以外之人所取
    得之陳述，原則上均能遵守法律規定，不致於違法取供，故
    可信度極高，自得為證據。本院審酌證人陳貴灼、陳嬌蕊、
    林珠馮、陳文欽、黃文行、許志乾、吳忠禮、林群傑於偵查
    中向檢察官所為陳述，並無非法取供等非任意之陳述，亦無
    其他足認該陳述有何顯不可信之情事，且經具結，依上開規
    定，該等陳述得作為本案證據。
二、被告以外之人於審判外之陳述，雖不符前4 條之規定，而經
    當事人於審判程序同意作為證據，法院審酌該言詞陳述或書
    面陳述作成時之情況，認為適當者，亦得作為證據，刑事訴
    訟法第159 條之5 第1 項定有明文。本件被告、辯護人及檢
    察官均對證人陳貴灼、陳嬌蕊、林珠馮於警詢之證述、證人
    即男客葉正源、葉育志於警詢之證述，共同被告周振輝、莊
    亞弘、陳文欽、黃文行、許志乾、吳忠禮、林群傑於警詢及
    偵訊未經具結之供述，共同被告許國樑於警詢之供述、許志
    乾、吳忠禮、林群傑、許國樑之戶籍登記資料與入出境資料
    及周振輝、莊亞弘之入出境資料，陳貴灼、陳嬌蕊、林珠馮
    「大陸地區人民進入臺灣地區旅行證」（下稱旅行證）影本
    ，均同意作為本案證據使用，本院審酌各該證據作成之情況
    ，並無不法取供等非任意性情況，認為適當，依刑事訴訟法
    第159 條之5 第1 項之規定，得作為證據。
貳、有罪部分：
一、上開事實，業據被告周振輝、莊亞弘、陳文欽、黃文行、許
    志乾、吳忠禮、林群傑於本院審理時均坦承不諱，且查：
（一）被告周振輝供稱：伊自93年初受「大樂」應召站「宏哥」
      之指示，連續介紹吳忠禮、許志乾前往大陸與陳貴灼、林
      麗兵辦理假結婚來臺，被告莊亞弘擔任經紀人即負責與大
      陸聯絡並出資辦理假結婚事宜，被告莊亞弘並將大陸女子
      林珠馮交由伊照顧，每月並收取5,000 元負責照顧附表一
      所示之大陸女子，附表一所示之大陸女子每次性交易伊抽
      100 元，並轉交200 元與被告莊亞弘，另人頭老公1 個月
      係分期給3 萬元，亦經由伊轉交，應召站則分得510 元等
      語。被告莊亞弘則坦承：伊聽命於「大樂」應召站之「宏
      哥」，辦理大陸女子假結婚之手續、警察局對保、境管局
      面談及填載資料之事，並由伊安排被告林群傑與林珠馮結
      婚，大陸女子從事1 次性交易，伊分得200 元等語。被告
      許志乾則供稱：伊朋友介紹伊認識被告莊亞弘，再由被告
      周振輝介紹伊至大陸辦理假結婚，伊與林麗兵並無結婚真
      意，由被告周振輝教伊如何辦理戶籍登記及身分證變更登
      記，林麗兵來臺半個月後即從事性交易，伊每月自周振輝
      處取得人頭丈夫之費用2 萬元等語。被告吳忠禮陳稱：伊
      與陳貴灼是假結婚，每月由被告周振輝拿2 、3 萬元給伊
      ，於陳貴灼來臺時依周振輝之指示前往接機，陳貴灼即由
      周振輝安排另至高雄市鼓山區戶政事務所戶籍及身分證登
      記等語。被告林群傑則供稱：伊到大陸並無與林珠馮結婚
      之真意，係與被告周振輝與「小蔡」接洽假結婚之事，被
      告周振輝教伊如何辦理出國手續，並要伊與被告莊亞弘聯
      絡出國事宜，當林珠馮來臺約3 、4 天後即被周振輝帶去
      賣淫，伊當人頭丈夫每個月可領3 萬元，每10天領1 次1
      萬元，被告莊亞弘住處查扣之教戰手冊3 紙，「小蔡」曾
      拿給伊看過，要伊作筆記以供面試使用，且被告莊亞弘陪
      伊至戶政機關辦理戶籍登記，林珠馮被抓後，「小蔡」打
      電話給伊，並由被告莊亞弘開車載伊至林珠馮住處收東西
      等語。被告陳文欽則稱：伊自95年11月底即經由周振輝之
      介紹擔任林珠馮之車伕，由「大樂」應召站成員交付伊
      0000000000號行動電話以供聯絡媒介及接送林珠馮性交易
      之時地，每天下午4 時至翌日凌晨4 時由伊搭載林珠馮上
      下班並與男客性交易，每1 工作天約性交易10次，伊酬勞
      以每小時200 元計算，林珠馮接1 個男客應召站取得510
      元，並由伊轉交給「大樂」應召站派來之成員等語。被告
      黃文行則供稱：伊經由朋友大胖之介紹於95年12月13日起
      擔任「大樂」應召站之車伕，由「大樂」應召站提供伊
      0000000000號行動電話聯絡媒介及接送小琪即陳嬌蕊性交
      易之時地，每日下午4 時至翌日凌晨4 時由伊接送陳嬌蕊
      與男客性交易約10次，陳嬌蕊每次性交易取得1,700 元，
      但其中伊每小時抽200 元，「大樂」應召站則抽取510 元
      ，由伊轉交等語。另陳貴灼、林珠馮確實係假結婚來臺從
      事賣淫，並未與人頭丈夫同住，每次性交易所得2,500 元
      ，由服務生取得800 元，大陸女子可分得850 元，除負擔
      支出每小時200 元之車伕費用，其餘交由被告周振輝，林
      珠馮所使用0000000000、0000000000號行動電話均係由被
      告周振輝所交付，並於95年12月20下午4 時30分許在高雄
      市之「愛丁堡飯店」2707室與男客葉育智從事性交易時為
      警查獲，有證人即從事與男客性交易之大陸女子陳貴灼、
      林珠馮於警詢、偵訊之證述及男客葉育志於警詢之證述在
      卷可稽。再陳嬌蕊於95年12月13日起即透過友人介紹後，
      由「大樂」應召站負責媒介，由車伕即被告黃文行每日下
      午4 時至翌日凌晨4 時接送至高雄市各飯店與男客從事性
      交易，由應召站分得510 元，並於95年12月20下午4 時30
      分許在高雄市之「愛丁堡飯店」2706室與男客葉正源從事
      性交易時為警查獲，亦據陳嬌蕊於警詢、偵查及男客業正
      源於警詢證述明確。故上開事實，均堪認定。
（二）此外，尚有附表一所示陳貴灼、林珠馮、林麗兵之大陸地
      區人民進入臺灣地區旅行證申請書、結婚公證書、財團法
      人海峽交流基金會證明書、大陸地區人民進入臺灣地區保
      證書、中華民國臺灣地區入出境許可證、旅行證、結婚登
      記申請書、戶籍登記資料、被告許志乾、吳忠禮、林群傑
      之國民身分證影本在卷可稽，且有扣案如附表二所示之物
      在案，足認被告之自白與事實相符，應堪採信。
（三）被告吳忠禮、林群傑、許志乾3 人以假結婚方式，分別讓
      陳貴灼、林珠馮、林麗兵得以團聚名義入境臺灣，入境方
      式及手續形式上雖均合法，惟實質上形同以非法手段使大
      陸地區人民進入臺灣，另被告周振輝係為圖得大陸女子每
      次性交易之管理費用100 元，被告莊亞弘係為圖得大陸女
      子每次性交易之費用200 元，被告許志乾、吳忠禮、林群
      傑3 人則係為圖得每月領得之人頭丈夫費用2 至3 萬元，
      被告陳文欽、被告黃文行2 人，分別係為圖得各該大陸女
      子所支付車伕費用每小時200 元，故足認被告周振輝、莊
      亞弘、陳文欽、黃文行、許志乾、吳忠禮、林群傑7 人均
      具有營利之意圖甚明。
（四）又如附表一所示之大陸女子及陳嬌蕊，乃係經由「大樂」
      應召站成員之電話聯絡後，由如附表一所示之被告陳文欽
      等車伕及被告黃文行搭載至高雄市各飯店、賓館與不特定
      男客從事性交易，是就此部分僅足認被告周振輝、莊亞弘
      、陳文欽、黃文行有媒介營利之犯行，尚無提供場所容留
      各該大陸女子與他人為性交易而營利之，故起訴意旨認此
      部分有容留犯行，尚有誤會。
（五）從而，本件事證明確，被告周振輝、莊亞弘、陳文欽、黃
      文行、許志乾、吳忠禮、林群傑之犯行，均堪認定，應依
      法論科。
二、被告周振輝、莊亞弘、許志乾、吳忠禮、林群傑5 人行為後
    ，刑法、刑法施行法業已於94年2 月2 日、95年6 月14日修
    正公布，並均自95年7 月1 日施行，參酌最高法院95年5 月
    23 日 刑事庭第8 次會議決議，應依刑法第2 條第1 項之規
    定，為新舊法比較：
（一）修正前刑法第28條規定：「二人以上共同實施犯罪之行為
      者，皆為正犯」，而修正後該條則將「實施」修正為「實
      行」，以排除陰謀共同正犯及預備共同正犯，被告於修法
      前後均構成共同正犯，並無歧異之處，故應依一般法律適
      用之原則，適用現行、有效之裁判時法論處。。
（二）修正前刑法第33條第5 款規定：「罰金：1 元以上。」修
      正後該款規定「罰金：新台幣1000元以上」，是比較新舊
      法結果，以舊法較有利於行為人。
（三）被告周振輝、許志乾行為時，刑法第47條累犯之適用並不
      以故意犯為限，雖修正後刑法第47條則限於故意犯始有適
      用，然本件被告為故意犯罪，故不論依新舊法，均構成累
      犯，並無歧異之處，自不生比較之餘地，故應一般法律適
      用之原則，適用現行、有效之裁判時法論處。
（四）修正前具有刑法第55條牽連之關係者，從一重處斷，具有
      同法第56條連續犯關係者，則以一罪論，然修正後之刑法
      業已刪除第55條牽連犯、第56條連續犯之規定，則被告所
      犯數罪即應依修正後之數罪併罰之規定分論併罰。此刪除
      雖非犯罪構成要件之變更，但顯已影響行為人刑罰之法律
      效果，自屬法律有變更，仍應比較新舊法之規定。是比較
      結果，修正後之規定並非較有利於被告
（五）經綜合比較結果，新法對被告周振輝、莊亞弘、許志乾、
      吳忠禮、林群傑5 人並非有利，應依刑法第2 條第1 項前
      段之規定，適用行為時法即修正前之刑法處斷之。
三、核被告周振輝、莊亞弘就犯罪事實二（一）使附表一所示之
    大陸女子非法入臺並前往辦理戶籍登記，均係違反臺灣地區
    與大陸地區人民關係條例第15條第1 款規定，應依同條例第
    79條第2 項之意圖營利使大陸地區人民非法進入臺灣地區罪
    處斷，及均犯刑法第214 條使公務員登載不實文書罪，就犯
    罪事實二（二）所為，均係犯刑法第231 條之意圖使女子與
    他人為性交之行為，而媒介以營利罪。被告許志乾、吳忠禮
    、林群傑3 人就犯罪事實二（一）所為，分別係違反臺灣地
    區與大陸地區人民關係條例第15條第1 款規定，應依同條例
    第79條第2 項之意圖營利使大陸地區人民非法進入臺灣地區
    罪處斷及分別犯刑法第214 條之使公務員登載不實文書罪。
    被告陳文欽就犯罪事實二（二）部分所為，及被告黃文行就
    犯罪事實三所為，分別係犯刑法第231 條之意圖使女子與他
    人為性交之行為，而媒介以營利罪。被告吳忠禮及陳貴灼、
    林群傑及林珠馮、許志乾及林麗兵，分別與被告周振輝、莊
    亞弘2 人及「宏哥」、「小蔡」、應召站成員間，就犯罪事
    實二（一）部分有犯意聯絡及行為分擔，均應論以共同正犯
    ；被告周振輝、莊亞弘2 人與「宏哥」、「小蔡」、應召站
    成員分別與被告陳文欽、附表一所示之車伕間就犯罪事實二
    （二）部分，亦有犯意聯絡與行為分擔，均應論以共同正犯
    ；被告黃文行與「宏哥」、應召站成員間（被告黃文行與被
    告周振輝、莊亞弘就此部分並無犯意聯絡，詳如下述），
    均有犯意聯絡及行為分擔，應論以共同正犯。96年度偵字第
    8001號移送併辦意旨所指被告周振輝、莊亞弘、陳文欽、黃
    文行、許志乾、吳忠禮、林群傑等7 人所犯之罪，其中與
    本件有罪部分之犯罪事實相同者，為同一案件，本院自得併
    予審理，至於併辦意旨所指上開被告7 人另行使公務員登載
    不實文書罪部分及被告周振輝與被告許國樑共同涉犯臺灣地
    區與大陸地區人民關係條例第79條第2 項之罪、刑法第216
    條、第214 條行使登載不實文書罪部分部、被告周振輝與被
    告黃文行共同涉犯刑法第231 條之罪部分，因經本院以理由
    不另為無罪諭知，即無從併予審理，應退回由檢察官另為
    適法處理，附此敘明。被告周振輝及莊亞弘自93年間某日起
    至渠等為警查獲為止，分別以營利之目的，基於一個意思決
    定，多次媒介陳貴灼、林珠馮、林麗兵與他人為性交行為；
    另被告陳文欽及被告黃文行分別自參與時起至為警查獲為止
    ，亦以營利之目的，基於一個意思決定，分別多次媒介林珠
    馮、陳嬌蕊與他人為性交行為，均係侵害同一法益，而屬包
    括一罪之集合犯。被告周振輝、莊亞弘2 人先後使附表一所
    示之大陸地區女子非法入境，並使公務員登載不實，時間緊
    接，所犯係構成要件相同之罪名，顯係基於概括犯意反覆為
    之，為連續犯，應依修正前第56條之規定以一罪論，並加重
    其刑。被告周振輝、莊亞弘所犯3 罪間，及被告許志乾、吳
    忠禮、林群傑所犯2 罪間，均有方法目的之牽連關係，應依
    刑法修正前第55條規定從一重之使大陸地區人民非法進入臺
    灣地區罪處斷。
四、被告周振輝前因違反麻醉藥品、侵占等案件，分別經臺灣臺
    北地方法院以81年訴字1150號判處有期徒刑10月，經臺灣高
    等法院以81年上字第4734號判處有期徒刑6 月、5 年2 月，
    經臺灣臺北地方法院以84年度易緝字第531 號判處有期徒刑
    10月、以84年易字6770號判處有期徒刑2 年確定，於87年6
    月19日縮短刑期假釋出監並付保護管束，於90年5 月13日期
    滿未經撤銷而執行完畢。許志乾前因違反兒童及少年性交易
    防制條例案件，經臺灣高等法院臺南高等分院以87年少連上
    訴字第1741號判處有期徒刑5 年確定，於91年2 月8 日假釋
    出監並付保護管束，於93年4 月29日保護管束期滿未經撤銷
    而執行完畢，均有臺灣高等法院被告前案紀錄表在卷可參，
    被告周振輝、許志乾2 人於前開有期徒刑執行完畢後5 年內
    ，故意再犯本件有期徒刑以上之罪，為累犯，應依刑法第47
    條第1 項之規定加重其刑，被告周振輝部分並遞加重之。又
    本件被告許志乾、吳忠禮、林群傑3 人所為上揭使大陸女子
    非法進入臺灣地區，不過係為每月2 至3 萬元之小利，所圖
    利益甚微，又其等行為僅係使各該配偶非法入境臺灣，危害
    尚小，僅係擔任人頭丈夫，性質上即與持續大量使大陸人民
    非法入境臺灣俗稱「蛇頭」之人士所生重大危害及鉅額所得
    ，不可同日而語，本院認被告許志乾、吳忠禮、林群傑3 人
    犯罪情節尚堪憫恕，情輕法重，雖處以法定最低刑有期徒刑
    3 年仍嫌過重，爰依刑法第59條之規定減輕其刑，被告許志
    乾部分並先加後減之。又刑法第59條於95年2 月2 日修正，
    同年7 月1 日施行，惟新法規定係就刑之酌減審認標準予以
    明文化，非屬法律之變更（最高法院95年5 月23日刑事庭第
    8 次會議決議參照）。因之，刑法第2 條第1 項關於法律變
    更所生新舊法比較適用之規定，即無適用之餘地，自應適用
    修正後刑法第59條，併此敘明。
五、爰審酌被告周振輝、莊亞弘、吳忠禮、林群傑、許志乾5 人
    ，以「假結婚真入境」方式使大陸地區人民得以非法入境臺
    灣地區，對臺灣社會安全及秩序非無損害，惟經查獲後均坦
    承犯行，被告周振輝、莊亞弘自93年某日起參與以「大樂」
    應召站為首之人蛇集團長達2 年有餘，被告周振輝負責管理
    賣淫之大陸女子，被告莊亞弘則出資辦理大陸女子假結婚等
    事宜，2 人並引薦被告吳忠禮、許志乾、林群傑與大陸女子
    假結婚等一切情狀，以固定之模式流程，媒介以假結婚方式
    入臺之大陸地區女子至臺灣地區與他人從事性交易以營利，
    被告吳忠禮、林群傑、許志乾3 人係擔任人頭丈夫，每月領
    取金錢，被告陳文欽、黃文行則係擔任車伕，從事接送大陸
    女子賣淫時間非長等一切情狀，分別量處如主文所示之刑，
    並就被告陳文欽、黃文行之部分諭知易科罰金之折算標準。
六、刑法第74條有關緩刑之規定，業於94年1 月7 日修正公布，
    並於95年7 月1 日施行。惟犯罪在新法施行前，新法施行後
    ，緩刑之宣告，應適用新法第74條之規定，有最高法院95年
    度第8 次刑庭會議決議可資參照，是本件有關緩刑之宣告，
    自應直接適用修正後之刑法第74條之規定。查被告吳忠禮前
    受有期徒刑執行完畢後5 年內，未曾因故意犯罪受有期徒刑
    以上刑之宣告，此有臺灣高等法院被告全國前案紀錄表在卷
    可按，犯後坦承犯行，顯有悔意，茲念其僅因一時失慮，致
    罹刑章，經此偵、審程序，理當知所警惕，信無再犯之虞，
    本院認為前開對其宣告之刑，以暫不執行為適當，爰依刑法
    第74條第1 項第2 款併予宣告緩刑4 年，以勵自新。至被告
    許志乾構成累犯；被告林群傑則因5 年內故意犯罪受有期徒
    刑以上刑之宣告，有臺灣高等法院被告前案紀錄表附卷可憑
    ，故被告許志乾、林群傑均不符合緩刑之要件，爰不為緩刑
    之諭知，附此敘明。
七、扣案如附表二編號1 、2 所示之物，為共同正犯「大樂」應
    召站負責人「宏哥」所有供媒介陳嬌蕊與男客性交易所用之
    物；附表二編號3 、4 所示之物為「宏哥」所有供使林珠馮
    與男客性交易所用之物；附表二編號5 所示之物，為被告莊
    亞弘所有供林群傑申請林珠馮非法入境使用；附表二編號6
    所示之物，為被告周振輝、吳忠禮所有供吳忠禮申請陳貴灼
    非法入境使用；附表二編號7 所示之物，為被告周振輝、許
    志乾所有供許志乾申請林麗兵非法入境使用，均據被告等人
    陳述在卷，爰依刑法第38條第1 項第2 款之規定宣告沒收之
    。至本件另扣得陳嬌蕊部分之0000000000號行動電話1 支、
    保險套1 個、嬌生潤膚乳液1 瓶、潤滑液1 瓶及皮夾1 只（
    內含現金5,662 元），均為陳嬌蕊所有，業據陳嬌蕊及被告
    黃文行、被告周振輝陳述屬實；被告黃文行車上扣得2,800
    元為被告黃文行私人所有，非因大陸女子賣淫分得，經被告
    黃文行供述在卷；扣得林珠馮部分之賣淫之保險套1 個、潤
    滑液2 瓶為林珠馮所有，經證人林珠馮、被告周振輝陳述明
    確；在被告陳文欽車上扣得之0000000000、00000000 00 號
    行動電話，為被告陳文欽所有，惟非供賣淫聯絡所用，亦據
    被告陳文欽陳述在卷；至林志豪與劉孝碧結婚資料、黃正賢
    與林鳳珠結婚資料、周昱成與陸玉妹結婚資料及陳憲正與謝
    小榮結婚資料各1 份，公訴人並未說明與本件有何直接關連
    ，爰均不為沒收之諭知，附此敘明。
、不另為無罪諭知部分：
一、公訴意旨另以：被告周振輝、莊亞弘、「小蔡」與被告吳忠
    禮、林群傑、許志乾共同基於行使公務員登載不實文書之犯
    意聯絡，以於附表一所示之時間取得公務員登載不實之戶籍
    謄本後，分別持向境管局申請陳貴灼、林珠馮、林麗兵來台
    而行使，致承辦之公務員為實質之審查後，將各該大陸女子
    係因夫妻關係及基於團聚為由來台等不實事項登載於職務上
    所掌管之登記資料上，並據以核發旅行證予各該大陸女子，
    足生損害於境管局對於大陸地區人民入出境管理之正確性，
    因認被告周振輝、莊亞弘、許志乾、吳忠禮、林群傑5 人共
    同涉犯刑法第216 條、第214 條行使登載不實文書罪等語。
    另被告周振輝、莊亞弘與「大樂」應召站成員安排被告許國
    樑至大陸與陳嬌蕊辦理假結婚，並由被告許國樑至高雄市新
    興區戶政事務所辦理戶籍登記，使該戶政事務所不知情之公
    務員將此不實之結婚事項登載於其職務上所掌之戶籍登記資
    料及被告許國樑之身分證上，被告許國樑並申請上開登載不
    實結婚事項之戶籍謄本，持向境管局申請陳嬌蕊來台之旅行
    證而行使，致承辦之公務員為實質審查後，將許國樑與陳嬌
    蕊係夫妻以及陳嬌蕊基於團聚為由來臺等不實事項登載於職
    務上所掌管之登記資料上，並據以核發旅行證予陳嬌蕊，足
    生損害於境管局對於大陸地區人民入出境管理之正確性。陳
    嬌蕊遂於92年10月17日（公訴意旨及追加起訴意旨均誤載為
    94年4 月6 日）非法入臺，並在「大樂」應召站成員之安排
    下，自95年12月13日起，由被告黃文行接受電話指示媒介後
    ，負責駕車接送陳嬌蕊前往高雄地區之飯店、賓館與不特定
    男客為性交易，周振輝、莊亞弘並取得陳嬌蕊每次性交易所
    得300 元等語，因認被告周振輝、莊亞弘此部分亦違反臺灣
    地區與大陸地區人民關係條例第15條第1 款規定，而有同法
    第79條第2 項罪嫌，及刑法第216 條、第214 條、第231 條
    第1 項之罪嫌。
二、然查：
（一）刑法第214 條所謂使公務員登載不實事項於公文書罪，須
      一經他人之聲明或申報，公務員即有登載之義務，並依其
      所為之聲明或申報予以登載，而屬不實之事項者，始足構
      成，若其所為聲明或申報，公務員尚須為實質之審查，以
      判斷其真實與否，始得為一定之記載者，即非本罪所稱之
      使公務員登載不實（最高法院73年臺上字第1710號判例可
      資參照）。復按大陸地區人民，須經主管機關許可始得進
      入臺灣地區，臺灣地區與大陸地區人民關係條例第10條第
      1 項定有明文。而境管局對該類申請案件具有實質審查權
      限，其依申請人所附文件或其它情事，足認係虛偽結婚，
      即得不予許可，自非僅能作形式上之審查，一經申請人提
      出申請文件即予准許，且公訴意旨亦認境管局之承辦公務
      員係經實質審查後，於上開申請書上核章，並核發上開旅
      行可證予陳貴灼、林珠馮、林麗兵，故被告周振輝、莊亞
      弘、許志乾、吳忠禮、林群傑5 人此部分行為自不構成刑
      法第214 條之使公務員登載不實罪，而大陸女子持上開旅
      行證向入出境管理局行使，自亦無成立刑法第216 條、第
      214 條之行使使公務員登載不實文書罪之餘地。
（二）又陳貴灼係於93年10月29日入臺，於93年11月26日始至附
      表編號1 所示之戶政事務所辦理結婚登記及身分證變更等
      事項；林珠馮係於95年3 月17日入臺，於95年4 月18日始
      至附表編號2 所示之戶政事務所辦理結婚登記及身分證變
      更之等事項；林麗兵係於94年7 月29日入臺，於94年9 月
      2 日始至附表編號3 所示之戶政事務所所辦理結婚登記及
      身分證變更之等事項，有各該戶政事務所函附之結婚登記
      申請書、戶籍謄本、戶籍資料在卷可稽（見本院96年度訴
      字第657 號卷第156 ～160 、166 ～168 頁），並有大陸
      人民資訊管理系統表3 份附卷可參（見95年度偵字第
      33274 號卷第31、33、36頁），足認陳貴灼、林珠馮、林
      麗兵係入臺後，始與其等配偶前往戶政事務所使公務員為
      不實之登載，故被告吳忠禮、許志乾、林群傑並無先取得
      上開結婚登記之戶籍謄本向境管局行使之犯行，公訴意旨
      認被告周振輝、莊亞弘、吳忠禮、林群傑、許志乾5 人此
      部分尚涉犯刑法第216 條、第214 條行使使公務員登載不
      實文罪，顯有誤會。
（三）至陳嬌蕊雖因大樂應召站之媒介而與不特定男客從事性交
      行為等情，據被告黃文行、證人陳嬌蕊證述明確，如前所
      述，然公訴意旨並無積極證據足認被告許國樑與陳嬌蕊係
      因假結婚來臺（詳如理由肆），且被告周振輝自警詢時否
      認認識大陸地區女子陳嬌蕊，與被告莊亞弘於本院審理亦
      均稱不認識被告許國樑、黃文行及陳嬌蕊，更無辦理被告
      許國樑與陳嬌蕊假結婚一事，再被告黃文行則稱非被告周
      振輝與伊聯絡，而是伊友人大胖介紹「大樂」應召站成員
      後，始擔任媒介性交易之車伕犯行等語。此外，員警查獲
      時，除在被告周振輝、莊亞弘處扣得如附表二編號5 ～7
      所示陳貴灼、林珠馮、林麗兵等結婚資料及教戰手冊外，
      並無扣得被告許國樑與陳嬌蕊結婚之資料，是被告周振輝
      、莊亞弘稱並不認識許國樑、陳嬌蕊等情，即堪採信。
（四）綜上所述，公訴意旨認此部分被告周振輝、莊亞弘、吳忠
      禮、林群傑、許志乾5 人尚涉犯刑法第216 條、第214 條
      行使使公務員登載不實文罪，及被告周振輝、莊亞弘另涉
      犯刑法第231 條第1 項意圖使女子與他人為性交之行為，
      而容留、媒介以營利罪有臺灣地區與大陸地區人民關係條
      例第79條第2 項意圖營利使大陸地區人民非法進入臺灣地
      區罪嫌，均有誤會，惟部分此部分若成立犯罪，與前開與
      前開論罪科刑部分有牽連犯或連續犯之裁判上一罪關係，
      爰不另為無罪之諭知，附此敘明。
肆、追加起訴即被告許國樑無罪部分：
一、追加起訴意旨略以：被告許國樑明知其與陳嬌蕊並無結婚之
    真意，且不得使大陸地區人民非法進入台灣地區，因貪圖以
    假結婚方式使大陸女子來臺從事性交易行為，每月可得2 萬
    元之人頭費用，經由被告周振輝、「大樂」應召站成員之安
    排與陳嬌蕊於92年8 月12日辦理結婚，被告許國樑返臺後持
    結婚文書，於92年8 月27日至高雄市新興區戶政事務所辦理
    結婚之戶籍登記，使不知情之公務員將此不實之結婚事項登
    載於其職務上所掌之戶籍登記資料及加註記於被告許國樑之
    身分證上，足生損害於戶政機關對戶籍管理之正確性；被告
    許國樑並申請上開登載不實結婚事項之戶籍謄本，持向境管
    局申請陳嬌蕊來台而行使，致承辦之公務員為實質之審查後
    ，將被告許國樑與陳嬌蕊係夫妻以及陳嬌蕊基於團聚為由來
    台等不實事項登載於職務上所掌管之關於大陸地區人民進入
    臺灣地區登記資料上，並據以核發旅行證予陳嬌蕊，足生損
    害於境管局對於大陸地區人民入出境管理之正確性，陳嬌蕊
    遂於92年10月17日（公訴意旨及追加起訴意旨均誤載為94年
    4 月6 日）持該旅行證非法入境臺灣地區，由「大樂」應召
    站成員安排至高雄市某處居住，並自95年12月13日起由大樂
    應召站電話聯絡指示媒介後，由被告黃文行接送陳嬌蕊前往
    高雄地區之飯店、賓館與不特定男客為性交易等語，因認被
    告許國樑違反臺灣地區與大陸地區人民關係條例第15條第1
    款規定，而有同法第79條第2 項罪嫌，及刑法第216 條、第
    214 條之罪嫌。
二、按犯罪事實應依證據認定之，無證據不得認定犯罪事實；不
    能證明被告犯罪者，應諭知無罪之判決，刑事訴訟法第154
    條第2 項、第301 第1 項分別定有明文。又認定犯罪事實所
    憑之證據，雖不以直接證據為限，間接證據亦包括在內，然
    而無論直接或間接證據，其為訴訟上之證明，須達於通常一
    般之人均不致有所懷疑，而得確信其為真實之程度者，始得
    據為有罪之認定，有最高法院76年臺上字第4986號判例意旨
    可資參照。又檢察官對於起訴之犯罪事實，應負提出證據及
    說服之實質舉證責任，倘其所提出之證據，不足為被告有罪
    之積極證明，或其指出證明之方法，無從說服法院以形成被
    告有罪之心證，基於無罪推定之原則，自應為被告無罪判決
    之諭知，亦有最高法院92年臺上字第128 號判例意旨可參。
三、公訴人認被告許國樑涉有前開犯行，無非以被告許國樑於警
    詢中之供述、證人陳嬌蕊於警詢之證述及被告許國樑與陳嬌
    蕊結婚之相關資料等為其論據。訊據被告許國樑固坦認前往
    大陸地區與陳嬌蕊結婚以及嗣後申請陳嬌蕊來臺之事實，惟
    否認有何行使使公務員登載不實文書罪及違反臺灣地區與大
    陸地區人民關係條例犯行，辯稱：伊與陳嬌蕊是真結婚，亦
    有一起出去遊玩等語。經查：
（一）被告許國樑與大陸地區女子陳嬌蕊於92年8 月12日在大陸
      地區結婚後，由被告許國樑申請陳嬌蕊於92年10月17日來
      臺等事實，有結婚公證書、出入境許可證、被告許國樑之
      國民身分證影本及其與陳嬌蕊入出境紀錄在卷可參（見95
      年12月20日高市警刑大偵10字第0950013610號移送陳文欽
      、黃文行、陳嬌蕊、林珠馮警詢卷，下稱警一卷第44 頁
      、96年3 月6 日高市警刑大偵10字第00960013011 號移送
      卷，下稱警二卷，第26～28頁），而陳嬌蕊於95年12月20
      日在高雄市「愛丁堡飯店」2706室與男客從事性交易被查
      獲之事實，亦經證人陳嬌蕊及男客葉政源於警詢中證述明
      確（警一卷第20、32～36頁），上開事實，均堪認定。
（二）是本件應審究者為被告許國樑與陳嬌蕊是否有結婚之真意
      ，經查：
   (1) 被告許國樑於警詢及本院審理時均否認有何假結婚之事實
      ，而證人陳嬌蕊先於第1 次警詢否認有何與男客從事性交
      易之賣淫行為，然嗣於偵訊時已證述：因透過朋友之介紹
      ，而由大樂應召站媒介與不特定男客從事性交行為，所得
      係由車伕黃文行轉交「大樂」應召站等語，且自警詢至偵
      查均堅稱：伊係與許國樑真結婚，來台後居住於高雄市○
      ○○路之住處，於95年11底、12月間始認識被告黃文行而
      經由應召站之電話聯絡及黃文行之搭載媒介從事性交易等
      語（警一卷第21頁、95年度偵字第33274 號偵查卷第15頁
      ），故依證人陳嬌蕊之證述可知，陳嬌蕊非來臺後立即從
      事性交易，而係於來臺3 年後始經由介紹由被告黃文行搭
      載賣淫，應堪認定。
   (2) 證人即同案被告周振輝於警詢及本院審理證述並不認識被
      告黃文行及陳嬌蕊（見96年1 月5 日高市警刑大偵10字第
      09600002 03 號卷，下稱警三卷11～12頁，本院96年訴字
      第657 號，下稱本院一卷第194 頁），另證人即同案被告
      莊亞弘於本院審理時亦證述：不認識被告許國樑及陳嬌蕊
      ，亦不知悉由何人幫陳嬌蕊辦理結婚事宜等語（見本院一
      卷第188 頁），且於被告周振輝之車上、被告莊亞弘之處
      所扣得之物，僅有如附表一所示之結婚資料，並無關於被
      告許國樑與陳嬌蕊等相關結婚資料，另證人即搭載陳嬌蕊
      賣淫之車伕黃文行於偵查中亦證述並不認識周振輝等語（
      見95年度偵字第33274 號卷第70頁），於本院亦稱：係透
      過友人阿胖介紹後，由應召站之不詳姓名成員撥打電話叫
      伊載陳嬌蕊賣淫等語（見本院二卷第第189 ～191 頁），
      故證人周振輝、莊亞弘證述不認識被告黃文行及陳嬌蕊一
      情，尚堪採信，則既無法認定周振輝、莊亞弘有何參與媒
      介陳嬌蕊與男客性交之行為，亦不足認定其等與被告許國
      樑有何犯意聯絡甚明。
   (3) 又證人即同案被告黃文行於本院審理時證述：伊平時載陳
      嬌蕊回高雄市○○路、復興路一帶之住處，伊曾經有1 次
      鞋子壞掉，陳嬌蕊有提起她先生是賣鞋的，伊在搭載陳嬌
      蕊賣淫之前，並未聽過陳嬌蕊有在賣淫等語（見本院一卷
      第189 ～190 頁），參以被告許國樑與陳嬌蕊於92年8 月
      結婚，陳嬌蕊於92年10月17日即入臺，卻於事隔3 年後之
      95 年11 月底、12月間始從事賣淫。因之，尚無從因據此
      認被告許國樑與陳嬌蕊結婚之初，即係為使陳嬌蕊來臺從
      事賣淫之事，進而推論其無與陳嬌蕊結婚之真意。
   (4) 又被告許國樑雖並無多餘存款，然其開設經營木屐行，業
      據其提出木屐專賣店加盟契約影本、96年1 至3 月營業稅
      影本附卷可參（見96年度訴字第2030號卷第150 頁以下）
      ，是其尚有正常收入，而非無業之徒，應堪認定，且參酌
      卷內亦無何關於被告許國樑收取人頭丈夫費用2 萬元之事
      證，故亦難認其有何使陳嬌蕊非法入境以圖利之意圖及動
      機。
（三）從而，陳嬌蕊雖於95年12月20日從事性交易而為警查獲，
      然依現存證據資料，被告許國樑與陳嬌蕊是否係假結婚，
      尚無法達於通常一般之人均不致有所懷疑，而得確信其為
      真實之程度者，自應為有利被告之認定。因之，其2 人結
      婚後，陳嬌蕊以探親名義進入臺灣，自屬合法，尚難認被
      告許國樑有何行使使公務員登載不實文書及使大陸地區人
      民非法進入臺灣地區等罪嫌。
四、綜上所述，檢察官所提出之各項積極證據，尚不足以認定被
    告許國樑有行使使公務員登載不實文書及違反臺灣地區與大
    陸地區人民關係條例之犯行。此外，復查無其他積極證據足
    認被告有何起訴意旨所述犯行，被告既未經證明犯罪，揆諸
    首揭說明，自應為無罪之諭知。
據上論斷，應依刑事訴訟法第299 條第1 項前段、第301 條，臺
灣地區與大陸地區人民關係條例15條第1 款、第79條第2 項，刑
法第2 條第1 項前段、第11條前段、第28條、（修正前）第56條
、第214 條、第231 條第1 項、（修正前）第55第條、第59條、
第47條第1 項、第41條第1 項前段、第74條第1 項第2 款，罰金
罰鍰提高標準條例第1 條前段、（廢止前）第2 條，判決如主文
。
本案經檢察官曾靖雅到庭執行職務。
中    華    民    國    96    年    6     月    15    日
                  刑事第十五庭  審判長法  官 唐照明 
                                      法  官 文昌 
                                      法  官 梁淑美
以上正本證明與原本無異。

中    華    民    國   101    年    2     月    13    日
                                      書記官 王楨珍
附錄本判決論罪法條全文
臺灣地區與大陸地區人民關係條例第15條
（禁止行為）
下列行為不得為之：
一  使大陸地區人民非法進入臺灣地區。
二  明知臺灣地區人民未經許可，而招攬使之進入大陸地區。
三  使大陸地區人民在臺灣地區從事未經許可或與許可目的不符
    之活動。
四  僱用或留用大陸地區人民在臺灣地區從事未經許可或與許可
    範圍不符之工作。
五  居間介紹他人為前款之行為。
臺灣地區與大陸地區人民關係條例第79條
違反第15條第1 款規定者，處1 年以上7 年以下有期徒刑，得併
科新臺幣一百萬元以下罰金。
意圖營利而犯前項之罪者，處3 年以上10年以下有期徒刑，得併
科新臺幣五百萬元以下罰金。
前二項之首謀者，處5 年以上有期徒刑，得併科新臺幣一千萬元
以下罰金。
前三項之未遂犯罰之。
中華民國船舶、航空器或其他運輸工具所有人、營運人或船長、
機長、其他運輸工具駕駛人違反第15條第1 款規定者，主管機關
得處該中華民國船舶、航空器或其他運輸工具一定期間之停航，
或廢止其有關證照，並得停止或廢止該船長、機長或駕駛人之職
業證照或資格。
中華民國船舶、航空器或其他運輸工具所有人，有第1 項至第4
項之行為或因其故意、重大過失致使第三人以其船舶、航空器或
其他運輸工具從事第1 項至第4 項之行為，且該行為係以運送大
陸地區人民非法進入臺灣地區為主要目的者，主管機關得沒入該
船舶、航空器或其他運輸工具。所有人明知該船舶、航空器或其
他運輸工具得沒入，為規避沒入之裁處而取得所有權者，亦同。
前項情形，如該船舶、航空器或其他運輸工具無相關主管機關得
予沒入時，得由查獲機關沒入之。
中華民國刑法第214條
（使公務員登載不實罪）
明知為不實之事項，而使公務員登載於職務上所掌之公文書，足
以生損害於公眾或他人者，處3 年以下有期徒刑、拘役或5 百元
以下罰金。
中華民國刑法第231 條（圖利使人為性交或猥褻罪）
意圖使男女與他人為性交或猥褻之行為，而引誘、容留或媒介以
營利者，處5 年以下有期徒刑，得併科10萬元以下罰金。以詐術
犯之者，亦同。
公務員包庇他人犯前項之罪者，依前項之規定加重其刑至二分之
一。

附表一
┌───┬─────┬────┬────┬────┬────┬────┬────┐
│編號  │假結婚之配│在大陸地│登記戶籍│大陸女子│辦理戶籍│接送賣淫│賣淫時間│
│      │偶        │區結婚公│之戶政事│入台時間│登記時間│之車伕  │        │
│      │          │證時間  │務所    │        │        │        │        │
├───┼─────┼────┼────┼────┼────┼────┼────┤
│1     │吳忠禮與陳│93.5.21 │高雄市鼓│93.10.29│93.11.26│綽號「阿│93年11月│
│      │貴灼      │        │山區戶政│        │        │鄭」等姓│間某日起│
│      │          │        │事務所  │        │        │名年籍不│至96年12│
│      │          │        │        │        │        │詳之成年│月20日止│
│      │          │        │        │        │        │男子    │        │
├───┼─────┼────┼────┼────┼────┼────┼────┤
│2     │林群傑與林│94.5.24 │高雄市三│95.3.17 │95.4.18 │陳文欽、│95年4 月│
│      │珠馮      │        │民區戶政│        │        │其他姓名│間某日起│
│      │          │        │事務所  │        │        │年籍不詳│至96年12│
│      │          │        │        │        │        │之成年男│月20日止│
│      │          │        │        │        │        │子      │        │
├───┼─────┼────┼────┼────┼────┼────┼────┤
│3     │許志乾與林│94.1.25 │高雄市小│94.7.29 │94.9.2  │姓名年籍│94年8 月│
│      │麗兵      │        │港區戶政│        │        │不詳之成│間某日起│
│      │          │        │事務所  │        │        │年男子  │至96年12│
│      │          │        │        │        │        │        │月20日止│
│      │          │        │        │        │        │        │        │
└───┴─────┴────┴────┴────┴────┴────┴────┘ 
 附表二
┌──┬────────────┬──────┬─────┐
│編號│ 品名                   │使用目的    │ 扣押地點 │
│    │                        │            │          │
├──┼────────────┼──────┼─────┤
│ 1  │000000000、0000000000 號│大樂應召站負│「愛丁堡飯│
│    │行動電話（均含SIM 卡）  │責人宏哥所有│店」2706室│
│    │                        │轉交付陳嬌蕊│          │
│    │                        │供連絡賣淫使│          │
│    │                        │用          │          │
├──┼────────────┼──────┼─────┤
│ 2  │0000000000號行動電話（含│大樂應召站負│在黃文行車│
│    │SIM 卡）                │責人宏哥所有│上        │
│    │                        │轉交付黃文行│          │
│    │                        │供連絡賣淫及│          │
│    │                        │接送使用    │          │
├──┼────────────┼──────┼─────┤
│ 3  │0000000000、0000000000號│大樂應召站負│「愛丁堡飯│
│    │行動電話（均含SIM 卡）  │責人宏哥所有│店」2707室│
│    │                        │轉交付林珠馮│及陳文欽車│
│    │                        │供連絡賣淫使│上        │
│    │                        │用          │          │
├──┼────────────┼──────┼─────┤
│ 4  │0000000000號行動電話 （ │大樂應召站負│在陳文欽車│
│    │含SIM 卡）              │責人宏哥所有│上        │
│    │                        │轉交付陳文欽│          │
│    │                        │供連絡賣淫及│          │
│    │                        │接送使用    │          │
├──┼────────────┼──────┼─────┤
│ 5  │指導林群傑、林珠馮假結婚│莊亞弘所有供│在莊亞弘高│
│    │臺之教戰手冊3 紙        │指導假結婚非│雄市住處  │
│    │                        │法入境使用  │          │
├──┼────────────┼──────┼─────┤
│ 6  │吳忠禮與陳貴灼結婚資料1 │周振輝指導申│在周振輝車│
│    │份                      │辦假結婚非法│上        │
│    │                        │入境使用    │          │
├──┼────────────┼──────┼─────┤
│ 7  │許志乾與林麗兵結婚資料1 │周振輝指導申│在周振輝車│
│    │份                      │辦假結婚非法│上        │
│    │                        │入境使用    │          │
└──┴────────────┴──────┴─────┘